臺灣新竹地方法院民事判決  
111年度訴字第873號
原      告  盧森泰  
被      告  吳芳玉  
                     （現在法務部矯正署桃園女子監獄執行     中）
上列當事人間請求損害賠償事件，經原告提起刑事附帶民事訴訟
，由本院刑事庭裁定移送前來（110年度附民字第579號），本院
於民國111年10月4日言詞辯論終結，判決如下：
    主      文
被告應給付原告新臺幣玖拾柒萬捌仟元。
原告其餘之訴駁回。
訴訟費用由被告負擔百分之九十九，餘由原告負擔。
    事實及理由
一、原告主張：被告於民國110年2月底，在新北市蘆洲區集賢撞
    球館，經友人介紹加入詐欺集團，擔任持金融卡至自動櫃員
    機領取款項之車手工作，約定報酬為每日新臺幣(下同) 200
    0元，與本案詐欺集團之其他成年成員3人以上，共同意圖為
    自己不法之所有，基於詐欺取財之犯意聯絡，由本案詐欺集
    團成員於110年3月1日10時20分許起，打電話聯繫原告，佯
    稱其涉及洗錢案要求其依警察、檢察官之指示配合調查，致
    原告陷於錯誤，於附表所示時間、地點，以牛皮紙袋盛裝附
    表所示金融卡、現金等物品，放置在新竹市香山區大湖路52
    巷53弄兩根併排電線桿下的廢輪胎中，由被告於附表所示時
    間、地點前去拿取牛皮紙袋，再持原告中華郵政股份有限公
    司所申辦帳號000-00000000000000號帳戶金融卡於附表所示
    時間、地點，領取附表所示款項（下合稱系爭款項），致原
    告受有財產權之不法侵害，自應由被告負損害賠償責任。為
    此，爰依侵權行為法律關係提起本件訴訟。並聲明：被告應
    給付原告98萬元。
二、被告則以：對於原告主張之原因事實沒有意見，系爭款項不
    是我全部拿走，我只有拿到報酬8000元，其餘款項都交給上
    游等語，資為抗辯。
三、本院之判斷：
  ㈠按因故意或過失，不法侵害他人之權利者，負損害賠償責任
    ；故意以背於善良風俗之方法，加損害於他人者亦同；數人
    共同不法侵害他人之權利者，連帶負損害賠償責任。不能知
    其中孰為加害人者亦同。民法第184 條第1 項、第185 條第
    1 項分別定有明文。又民事上之共同侵權行為人間不以有意
    思聯絡為必要，數人因故意或過失不法侵害他人之權利，苟
    各行為人之行為均為其所生損害之共同原因，即所謂行為關
    連共同，亦足成立共同侵權行為。
  ㈡經查，原告主張上開事實，有路口監視畫面、被告提領監視
    畫面、郵政定期儲金存單、原告之中華郵政股份有限公司所
    申辦帳號000-00000000000000號帳戶交易明細在卷可稽，且
    為被告所不爭執（見本院訴卷第23至47、60頁），佐以被告
    上開所為，業經本院110年度訴字第475號刑事判決判處罪刑
    確定，有該案號判決1份為憑（見本院訴卷第13至19頁），
    足見原告主張被告不法侵害其財產權，應負損害賠償責任，
    自屬有據。而被告經手如附表各編號所示系爭款項，業據其
    所不爭執，是原告請求被告於97萬8000元範圍內負損害賠償
    責任，為有理由，應予准許，逾此部分之請求，要非有據，
    應予駁回。　
  ㈢被告固以前詞置辯。惟被告既為本案詐欺集團之車手，成員
    間彼此利用自身行為造成侵害原告財產權之損害結果，依前
    開說明，自應就原告系爭款項之損害共同全部負責。是被告
    所辯，難解免其就系爭款項之全部損害賠償責任。
四、綜上所述，原告依侵權行為法律關係，請求被告給付97萬80
    00元，為有理由，應予准許，逾此部分之請求，要非有據，
    應予駁回。
五、本件為原告於刑事訴訟程序提起之附帶民事訴訟，並經本院
    刑事庭裁定移送本院民事庭審理，依刑事訴訟法第504 條第
    2 項規定，應免納裁判費，惟兩造於審理期間尚可能支出其
    他訴訟費用，待日後聲請法院確定訴訟費用額，爰仍依兩造
    勝敗情形命其等負擔如主文第3項所示訴訟費用比例。
六、本件事證已臻明確，兩造其餘攻擊防禦方法及所提之證據，
    核與判決結果不生影響，爰不一一論列，併此敘明。
七、訴訟費用負擔之依據：民事訴訟法第79條。
中　　華　　民　　國　　111 　年　　10　　月　　11　　日
                  民事第一庭  法  官  王凱平  
以上正本證明與原本無異。
如對本判決上訴，須於判決送達後20日內向本院提出上訴狀。
中　　華　　民　　國　　111 　年　　10　　月　　11　　日
                              書記官  王恬如 
　　　　　　　　　　　　　　　　　　
附  表
編號 時間 地點 行為 1 110年3月1日13時許 新竹市香山區大湖路52巷53弄兩根併排電線桿下的廢輪胎 被告拿取原告所放置之牛皮紙袋(內有郵局存摺、郵局提款卡、郵局提款卡密碼、第一銀行存摺、第一銀行提款卡、第一銀行提款卡密碼、2個印章、蓋有左手大拇指指印紙張) 2 110年3月1日13時48至51分許 新竹市○○區○○路0段00號(中華郵政三姓橋郵局)自動櫃員機 被告持原告於中華郵政股份有限公司所申辦帳號000-00000000000000號帳戶金融卡，領取6萬元、6萬元、2萬9000元 3 110年3月2日0時53至56分許 新北市○○區○○○路00號(中華郵政蘆洲中山路郵局)自動櫃員機 被告持原告於中華郵政股份有限公司所申辦帳號000-00000000000000號帳戶金融卡，領取6萬元、6萬元、2萬9000元 4 110年3月2日12時許 新竹市香山區大湖路52巷53弄兩根併排電線桿下的廢輪胎 被告將牛皮紙袋放回原處(內有郵局存摺、郵局提款卡、郵局提款卡密碼、第一銀行存摺、第一銀行提款卡、第一銀行提款卡密碼、2個印章) 原告至廢輪胎中取回牛皮紙袋，至郵局辦理解除60萬元定存並提領其中43萬元 5 110年3月2日15時許 新竹市香山區大湖路52巷53弄兩根併排電線桿下的廢輪胎 被告拿取原告所放置之牛皮紙袋(內有43萬元、郵局存摺、郵局提款卡、郵局提款卡密碼、第一銀行存摺、第一銀行提款卡、第一銀行提款卡密碼、2個印章、蓋有左手大拇指指印紙張) 6 110年3月3日22時45至47分許 新北市○○區○○路00號(板橋站前郵局)自動櫃員機 被告持原告於中華郵政股份有限公司所申辦帳號000-00000000000000號帳戶金融卡，領取6萬元、6萬元、3萬元 7 110年3月4日0時22至23分許 新北市○○區○○路000號(土城清水郵局) 被告持原告於中華郵政股份有限公司所申辦帳號000-00000000000000號帳戶金融卡，領取6萬元、4萬元    總計97萬8000元(牛皮紙袋內43萬+自動櫃員機提領54萬8000元)